【裁判字號】    95,交訴,62
【裁判日期】    950728
【裁判案由】    公共危險等
【裁判全文】
臺灣臺北地方法院刑事判決              95年度交訴字第62號
公  訴  人  臺灣臺北地方法院檢察署檢察官
被      告  乙○○
選任辯護人  黃炳飛律師
上列被告因公共危險案件，經檢察官提起公訴（95年度偵字第
917號），被告於準備程序為有罪之陳述，本院合議庭裁定改用
簡式審判程序，由受命法官獨任審理，判決如下：
    主      文
乙○○駕駛動力交通工具肇事，致人受傷而逃逸，處有期徒刑陸
月，如易科罰金以銀元佰元即新臺幣玖佰元折算壹日；緩刑貳
年。
    事實及理由
一、乙○○於民國94年11月16日上午8時55分許，騎乘車牌號碼
    LY9-538號重型機車，沿臺北市○○○路西往東方向行駛至
    延平南路三叉路口北側機車待轉區，再由南往北行駛和平西
    路與延平南路口時，本應注意汽車（包括機車）行駛至交叉
    路口，駕駛人應遵守燈光號誌行駛，且道路交通標誌標線號
    誌設置規則第206條第5款第1目規定「圓形紅燈」之行車管
    制號誌係表示禁止車輛通行，並不得超越停止線或進入路口
    ，而當時天候陰、日間自然光線、柏油路面乾燥無缺陷、無
    障礙物，視距良好，並無不能注意之情事，竟疏未注意交通
    號誌貿然闖紅燈，適有甲○○（原名張心）騎乘車牌號碼
    ASK-167號重型機車沿和平西路東往西方向行駛，二車發生
    擦撞，致甲○○人車倒地，受有右膝擦傷、左足挫傷、瘀傷
    等傷害（過失傷害部分，已據告訴人甲○○具狀撤回告訴，
    由本院另諭知公訴不受理）。詎乙○○於騎乘前開重型機車
    肇事致甲○○受傷後，明知駕駛動力交通工具肇事，致人受
    傷後不得逃逸，竟無視擦撞甲○○導致受傷之事實，未下車
    查看甲○○傷勢或為其他適當之處置，率為騎車離去而逃逸
    。嗣因甲○○記下車號，始循線查獲。
二、證據名稱：
  (一)被告乙○○之自白。
  (二)被害人甲○○之指訴。
  (三)證人吳哲享之證述。
  (四)聯合醫院和平院區診斷證明書1紙。
  (五)臺北市政府警察局中正第二分局道路交通事故現場圖、道路
    交通事故調查報告表、交通事故談話紀錄表、交通事故補充
    資料表、道路交通事故當事人登記聯單及照片8幀。
  (六)臺北市車輛行車事故鑑定委員會94年4月11日北鑑審字第095
    30073600號函送鑑定意見書。
三、核被告所為，係犯刑法第185條之4之駕駛動力交通工具肇事
    致人受傷而逃逸罪。爰審酌其犯罪動機、目的、手段、事後
    已與被害人達成和解，所生危害尚非嚴重，犯後坦承犯行，
    尚知悔悟，及公訴人、被告對於科刑意見等一切情狀，從輕
    量處如主文所示之刑。而行為後法律有變更者，適用行為時
    之法律。但行為後之法律有利於行為人者，適用最有利於行
    為人之法律，刑法第2條第1項定有明文。被告行為時之刑法
    第41條第1項前段規定：「犯最重本刑為5年以下有期徒刑以
    下之刑之罪，而受6個月以下有期徒刑或拘役之宣告，因身
    體、教育、職業、家庭之關係或其他正當事由，執行顯有困
    難者，得以1元以上3元以下折算1日，易科罰金。」又被告
    行為時之易科罰金折算標準，修正前罰金罰鍰提高標準條例
    第2條前段（現已刪除）規定，就其原定數額提高為100倍折
    算1日，則本件被告行為時之易科罰金折算標準，應以銀元
    100元至300元折算1日，經折算為新臺幣後，應以新臺幣300
    元至900元折算為1日。惟95年7月1日修正公布施行之刑法第
    41 條第1項前段則規定：「犯最重本刑為5年以下有期徒刑
    以下之刑之罪，而受6個月以下有期徒刑或拘役之宣告者，
    得以新臺幣1000元、2000元或3000元折算1日，易科罰金。
    」比較修正前後之易科罰金折算標準，以95年7月1日修正公
    布施行前之規定，較有利於被告，則應依刑法第2條第1項前
    段，適用修正前刑法第41條第1項前段規定，定其易科罰金
    折算標準。
四、末查被告未曾受有期徒刑以上刑之宣告，有臺灣高等法院被
    告全國前案紀錄表1份在卷可憑，偶因一時失慮，致罹刑章
    ，惡性非重，經此科刑教訓，日後應知警惕而無再犯之虞，
    本院因認被告所受上開刑之宣告以暫不執行為適當，併予宣
    告緩刑2年，以啟自新（按刑法第74條於94年2月2日修正，
    95 年7月1日生效，被告行為後法律變更，經比較新舊法結
    果，針對本案情形，新法並未有利於被告，應依修正後刑法
    第2條第1項之規定，適用行為時之舊法）。
據上論斷，應依刑事訴訟法第273條之1第1項、第299條第1項前
段，刑法第2條第1項前段、第185條之4、修正前刑法第41條第1
項前段、第74條第1款，修正前罰金罰鍰提高標準條例第2條，判
決如主文。
本案經檢察官李傳侯到庭執行職務
中    華    民    國    95    年    7     月    28    日
                    交通法庭    法  官  胡宏文
以上正本證明與原本無異。
如不服本判決，應於判決送達後10日內向本院提出上訴狀（應抄
附繕本）。告訴人或被害人如對於本判決不服者，應具備理由請
求檢察官上訴，其上訴期間之計算係以檢察官收受判決正本之日
期為準。
                                書記官  劉穗筠
中    華    民    國    95    年    8     月    1     日
附本案論罪科刑依據之法條：刑法第185條之4
中華民國刑法第185條之4
（肇事遺棄罪）
駕駛動力交通工具肇事，致人死傷而逃逸者，處 6 月以上 5 年
以下有期徒刑。


司法院資訊處製作；財團法人民間司法改革基金會備份。
